臺灣臺中地方法院民事裁定
111年度聲字第96號
聲  請  人  劉孟武  


上列聲請人因交通裁決事件（本院111年度交字第57號），聲請
法官迴避，本院裁定如下：
    主    文
聲請駁回。
    理    由
一、本件聲請意旨略以：111年度交字第57號行政訴訟事件，審
    承審法官同為聲請人另案110年度交字第16號審理法官，本
    應依法自行迴避，依行政訴訟法第19條第1項第5款，聲請法
    官迴避等語。 
二、按「法官有下列情形之一者，應自行迴避，不得執行職務：
    五、曾參與該訴訟事件之前審裁判」、「民事訴訟法第33條
    至第38條之規定，於本節準用之」，行政訴訟法第19條及第
    20條分別定有明文。次按「遇有下列各款情形，當事人得聲
    請法官迴避：一、法官有前條所定之情形而不自行迴避者。
    二、法官有前條所定以外之情形，足認其執行職務有偏頗之
    虞者」、「聲請法官迴避，應舉其原因，向法官所屬法院為
    之」，為民事訴訟法第33條第1項及第34條第1項分別明文規
    定。
二、經查，聲請人對臺中市交通事件裁決處提起本院110年度交
    字第16號交通裁決事件，由本院揚股吳俊螢法官辦理，有本
    院索引卡查詢在卷可稽，並經本院調閱前開卷宗核閱屬實。
    聲請人主張吳俊瑩法官審理本院110年度交字第16號交通裁
    決事件以判決駁回該訴，現又審理111年度交字第57號交通
    裁罰事件，係由同一法官再次審理聲請人之交通裁罰事件，
    顯有執行職務偏頗之虞等語。惟「前審」裁判，係指法官就
    同一事件已參與下級審之裁判者，嗣後不得再參與「上級審
    」之裁判而言。本件係對111年1月18日台中市交通事件裁決
    處中市裁銷字第GU0000000號裁決書所為之異議，與110年度
    交字第16號交通裁決事件係針對109年12月24日同處中市裁
    字第68-GT0000000號裁決書所為異議，為屬不同異議事件，
    因此本件承審法官即非聲請人所指參與前審裁判之法官。本
    院認聲請人之主張尚不足以說明承審法官對於訴訟標的有特
    別利害關係，或與聲請人因此存有嫌怨，或在客觀上足疑法
    官將為不公平之審判之情形。況聲請人亦未提出其他即時可
    供調查之證據，釋明聲請人有何得對承審法官聲請迴避之理
    由，從而，聲請人聲請原承審法官迴避，為無理由，應予駁
    回。
中　　華　　民　　國　　111 　年　　4 　　月　　27　　日
                  民事第一庭    審判長法  官  許石慶
                                      法  官  鍾宇嫣
                                      法  官  蕭一弘
上為正本係照原本作成。
如對本裁定抗告，應於收受裁定正本送達後10日內向本院提出抗
告狀，並繳納抗告費新台幣1,000元。
中　　華　　民　　國　　111 　年　　4 　　月　　27　　日
                                      書記官  黃馨萱